【裁判字號】    98,審訴,1713
【裁判日期】    980828
【裁判案由】    毒品危害防制條例等
【裁判全文】
臺灣桃園地方法院宣示判決筆錄        98年度審訴字第1713號
公  訴  人  臺灣桃園地方法院檢察署檢察官
被      告  甲○○
指定辯護人  本院公設辯護人彭詩雯
上列被告因違反毒品危害防制條例等案件，於中華民國98年8 月
28日下午5 時許，在本院第十法庭宣示判決，出席職員如下：
          法  官   林孟宜
          書記官   洪明媚
          通  譯
法官起立朗讀判決主文、犯罪事實要旨、處罰條文、附記事項，
及告以上訴限制、期間並提出上訴狀之法院，且諭知記載其內容
：
一、主  文：
    甲○○施用第一級毒品，累犯，處有期徒刑捌月，扣案海洛
    因壹包含袋（驗餘毛重零點柒伍公克）沒收銷燬之，注射針
    筒參支均沒收之；又施用第二級毒品，累犯，處有期徒刑肆
    月，扣案吸食器壹組沒收之；又偽造署押，足以生損害於公
    眾及他人，累犯，處有期徒刑參月，附表所示文件上之「蔡
    君儀」名義簽名共拾捌枚、指印共貳拾肆枚均沒收之。應執
    行有期徒刑壹年，扣案海洛因壹包含袋（驗餘毛重零點柒伍
    公克）沒收銷燬之，注射針筒參支、吸食器壹組、附表所示
    文件上之「蔡君儀」名義簽名共拾捌枚、指印共貳拾肆枚均
    沒收之。
二、犯罪事實要旨：
  (一)甲○○前於民國91年間因施用毒品案件，經臺灣板橋地方法
    院以91年度毒聲字第125 號裁定送觀察、勒戒後，因認有繼
    續施用毒品之傾向，經同院以92年度毒聲字第534 號裁定令
    入戒治處所施以強制戒治，嗣經同院以92年度毒聲字第2108
    號裁定停止戒治，於92年8 月5 日停止處分出所，所餘戒治
    期間付保護管束，迄於93年2 月18日保護管束期滿未經撤銷
    ，視為強制戒治執行執行完畢，並經臺灣板橋地方法院檢察
    署檢察官以93年度戒毒偵字第151 號為不起訴處分確定。(1)
    復於上開經強制戒治執行完畢後5 年內之94年間，因施用毒
    品案件，經同院以94年度訴字第2280號判決判處有期徒刑8
    月、4 月，應執行有期徒刑11月確定，(2)又於95年間因施用
    毒品案件，經同院以95年度訴字第3098號判決判處有期徒刑
    7 月、3 月，應執行有期徒刑9 月確定；(3)繼於同年間因施
    用毒品案件，經同院以96年度訴字第582 號判決處有期徒刑
    8 月、4 月，應執行有期徒刑11月確定，上開6 罪並經同院
    以96年度聲減字第1990號裁定各減刑二分之一，編號(1)案件
    並定應執行有期徒刑5 月又15日、編號(2)及(3)案件合併定應
    執行有期徒刑10月確定，經接續執行後，於97年3 月31日縮
    刑期滿執行完畢。詎猶不知悔改，復基於施用第一級毒品海
    洛因之犯意，於98年4 月23日中午，在臺北縣三峽鎮○○路
    18 號9樓之2 住處，施用海洛因1 次；另基於施用第二級毒
    品甲基安非他命之（起訴書誤載為安非他命，應予以更正）
    犯意，於98年4 月20、21日其中1 日之中午，在臺北縣三峽
    鎮○○路18號9 樓之2 住處，施用甲基安非他命1 次。嗣於
    98 年4月24日晚上11時20分，在桃園縣桃園市○○路○ 段
    869 號前為警查獲，並扣得海洛因1 包（原毛重0.76公克，
    驗餘毛重0.75公克）、其所有供施用第一毒品海洛因所用注
    射針筒3 支、及其所有供施用第二級毒品甲基安非他命吸食
    器1組 。
  (二)甲○○於98年4 月24日晚上11時20分許，在桃園縣桃園市○
    ○路○ 段869 號前，因涉嫌違反毒品危害防制條例罪嫌為警
    查獲，適甲○○另因違反毒品危害防制條例案件由司法機關
    發布執行通緝中，其為免洩露行藏，竟基於偽造署押之犯意
    ，冒用「蔡君儀」之名義應訊，先於同日在附表編號1 至3
    等文件上，偽簽「蔡君儀」之署押並按捺指印；於翌日凌晨
    1 時10分起，在桃園縣政府警察局保安警察隊接受員警詢問
    時，冒稱其為「蔡君儀」，並在附表編號4 至8 等文件上偽
    簽「蔡君儀」之署押並按捺指印；於同月25日下午4 時6分
    許，在臺灣桃園地方法院檢察署接受檢察官訊問時，在附表
    編號9 文件上偽簽「蔡君儀」之署押，均足生損害於蔡君儀
    本人及偵查機關對於偵查犯罪之正確性。嗣經員警發覺有異
    ，因而查獲上情。
三、處罰條文：
    毒品危害防制條例第10條第1 項、第2 項、第18條第1 項前
    段，刑法11條、217 條第1 項、第47條第1 項、第51條第5
    款、第38條第1項第2款、第219 條。
四、附記事項：
    被告甲○○犯罪事實(二)行為在附表文件上，偽造「蔡君儀」
    之簽名並按捺指印，僅係表示承認簽署該公務員所製作之公
    文書，以擔保其憑信性，性質非私文書，核其所為，均係犯
    刑法第217 條第1 項之偽造署押罪。偵查檢察官認被告另涉
    犯刑法第216 條、第210 條之行使偽造私文書罪，容有誤會
    。又被告先後多次冒用「蔡君儀」之名義於附表所示文件上
    偽造署押之行為，均係於密切接近之時、地為之，且侵害同
    一法益，各行為之獨立性極為薄弱，依一般社會觀念，各舉
    動難以強行分開，應視為數個舉動之接續實施，合為包括之
    一行為予以評價，就此部分應論以接續犯，祇論以一偽造署
    押罪。至附表所示偽造之署押，不問屬於犯人與否，應依刑
    法第219 條之規定宣告沒收。
五、協商判決除有刑事訴訟法第455條之4第1項第1款於本訊問程
    序終結前，被告撤銷協商合意或檢察官撤回協商聲請者；第
    2款被告協商之意思非出於自由意志者；第4款被告所犯之罪
    非第455條之2第1項所定得以協商判決者；第6款被告有其他
    較重之裁判上一罪之犯罪事實者；第7 款法院認應諭知免刑
    或免訴、不受理者情形之一，及違反同條第2 項「法院應於
    協商合意範圍內為判決；法院為協商判決所科之刑，以宣告
    緩刑或2 年以下有期徒刑、拘役或罰金為限」之規定者外，
    不得上訴。
六、如有前項得上訴之情形者，得自收受判決送達之日起10日內
    ，向本院提出上訴書狀，上訴於第二審法院。
中    華    民    國    98    年    8    月     28    日
                            刑事庭法  官  林孟宜
以上正本證明與原本無異。
                                  書記官  洪明媚
中    華    民    國    98    年    8    月     28    日
附錄本案論罪科刑法條：
毒品危害防制條例第10條規定：
施用第一級毒品者，處6 月以上5 年以下有期徒刑。
施用第二級毒品者，處3 年以下有期徒刑。
中華民國刑法第217 條第1 項規定：
偽造印章、印文或署押，足以生損害於公眾或他人者，處3 年以
下有期徒刑。
附表：
┌──┬────────────────┬────────────┐
│編號│       偽造署押之文件           │      偽造署押數量      │
│    │                                │    （應沒收之署押）    │
├──┼────────────────┼────────────┤
│ 1  │桃園縣政府警察局搜索、扣押筆錄（│「蔡君儀」名義簽名3 枚、│
│    │98年度毒偵字第2071號卷第8 、9 及│指印3 枚                │
│    │10頁）                          │                        │
├──┼────────────────┼────────────┤
│ 2  │扣押物品目錄表（98年度毒偵字第  │「蔡君儀」名義簽名1 枚、│
│    │2071 號卷第11頁）               │指印1枚                 │
├──┼────────────────┼────────────┤
│    │自願搜索同意書（98年度毒偵字第  │「蔡君儀」名義簽名1 枚、│
│ 3  │2071號卷第13頁）                │指印1枚                 │
├──┼────────────────┼────────────┤
│    │警詢筆錄（98年度毒偵字第2071號卷│「蔡君儀」名義簽名4 枚、│
│ 4  │第14、15、16及第20頁）          │指印11枚                │
├──┼────────────────┼────────────┤
│ 5  │刑案現場照片（98年度毒偵字第2071│「蔡君儀」名義簽名4 枚、│
│    │號卷第37至40頁）                │指印4枚                 │
├──┼────────────────┼────────────┤
│ 6  │桃園縣政府警察局查獲毒品危害防制│「蔡君儀」名義簽名2 枚、│
│    │條例「尿液」、「毒品」初步鑑驗報│指印2枚                 │
│    │告單（98年度毒偵字第2071號卷第42│                        │
│    │、43頁）                        │                        │
├──┼────────────────┼────────────┤
│ 7  │權利告知書（98年度毒偵字第2071號│「蔡君儀」名義簽名1 枚、│
│    │卷第44頁）                      │指印1枚                 │
├──┼────────────────┼────────────┤
│ 8  │桃園縣政府警察局執行拘提逮捕告知│「蔡君儀」名義簽名1 枚、│
│    │本人、親友通知書（98年度毒偵字第│指印1枚                 │
│    │2071號卷第46頁）                │                        │
├──┼────────────────┼────────────┤
│ 9  │偵訊筆錄（98年度毒偵字第2071號卷│「蔡君儀」名義簽名1 枚  │
│    │第50頁）                        │                        │
├──┴────────────────┼────────────┤
│         總          計               │「蔡君儀」名義簽名18枚、│
│                                      │指印24枚                │
└───────────────────┴────────────┘


司法院資訊處製作；財團法人民間司法改革基金會備份。
